【裁判字號】    98,上訴,478
【裁判日期】    980714
【裁判案由】    違反槍砲彈藥刀械管制條例
【裁判全文】
臺灣高等法院高雄分院刑事判決         98年度上訴字第478號
上  訴  人
即  被  告  甲○○
選任辯護人  李靜怡律師
上  訴  人
即  被  告  乙○○
指定辯護人  本院公設辯護人  孫妙岑
上列上訴人等因違反槍砲彈藥刀械管制條例案件，不服臺灣屏東
地方法院97年度重訴字第28號中華民國98年3 月10日第一審判決
（起訴案號：臺灣屏東地方法院檢察署97年度偵字第6534號），
提起上訴，本院判決如下：
    主  文
原判決關於甲○○部分撤銷。
甲○○未經許可，販賣可發射子彈具有殺傷力之改造手槍，處有
期徒刑伍年貳月，併科罰金新臺幣拾貳萬元，罰金如易服勞役，
以新臺幣壹仟元折算壹日。又未經許可，販賣子彈，處有期徒刑
壹年貳月，併科罰金新臺幣伍萬元，罰金如易服勞役，以新臺幣
壹仟元折算壹日。應執行有期徒刑伍年玖月，併科罰金新臺幣拾
伍萬元，罰金如易服勞役，以新臺幣壹仟元折算壹日。
其他上訴駁回。
    事  實
一、甲○○、乙○○明知具有殺傷力之改造手槍、子彈均係違禁
    物，未經許可，不得販賣或持有，甲○○竟基於販賣改造手
    槍牟利之犯意，於民國97年8 月18日至同年月27日間某日，
    與乙○○相約在屏東縣萬丹鄉○○路邊，以新臺幣（下同）
    50,000元之代價，將稍早自丙○○處取得，仿BERETTA 廠92
    FS型半自動手槍製造之改造手槍（槍枝管制編號：00000000
    00號）1 把，連同可供該槍擊發使用而具有殺傷力之改造子
    彈2 顆一併販賣予乙○○而交付之。嗣甲○○於出售上開槍
    枝、子彈約1 、2 週後，即97年8 、9 月間某日，又因乙○○要約而另起販賣子彈牟利之犯意，在屏東縣萬丹鄉○○路
    邊，以每顆400 元之代價，販賣上開同款改造子彈6 顆（嗣
    經鑑驗僅其中5 顆可擊發而具有殺傷力，另1 顆無法擊發）
    予乙○○，旋依序於2 、3 日後，及又經過約1 週後，先後
    相約至上開同一處所完成價金及子彈之交付，共得款2,40 0
    元。乙○○經先後取得前開改造手槍及子彈後，均藏放在其
    所經營位在屏東縣萬丹鄉○○段1620地號土地上之小精靈檳
    榔攤內而持有之，嗣為警依法實施通訊監察而查悉上情，於
    97年9 月24日上午11時許，持臺灣屏東地方法院核發之搜索
    票至其上址檳榔攤內搜索而查獲，扣得前開改造手槍1 把、
    改造子彈共8 顆（經鑑驗僅其中7 顆可擊發而具有殺傷力，
    另1 顆無法擊發）。
二、案經高雄市政府警察局三民第二分局報告臺灣屏東地方法院
    檢察署檢察官偵查起訴。
    理  由
一、證據能力部分：
  (一)按被告之自白，非出於強暴、脅迫、利誘、詐欺、疲勞訊問
    、違法羈押或其他不正之方法，且與事實相符者，得為證據
    ，刑事訴訟法第156 條第1 項定有明文。本件公訴意旨就被
    告甲○○案件部分提出其警訊及偵查中自白為證據，固據辯
    護人於本院行準備程序時，以其97年10月23日警詢及檢察官
    偵查中所為陳述與事實不符為由，主張無證據能力，茲就其
    自白既非出於強暴、脅迫、利誘、詐欺、疲勞訊問、違法羈
    押或其他不正之方法，其就後開經本判決引用部分，經查亦
    與卷附其他事證互核相合，顯與事實相符，得為證據。
  (二)被告以外之人於審判外之言詞或書面陳述，除法律有規定者
    外，不得作為證據，刑事訴訟法第159 條第1 項定有明文。
    本件公訴意旨提出被告乙○○於警詢中之陳述，就被告甲○○被訴案件部分，為被告以外之人於審判外所為陳述，既經
    被告甲○○之辯護人於準備程序期日爭執其證據能力，復查
    無其他法律規定之例外情形，該警詢中所為陳述，除依刑事
    訴訟法第166 之1 第2 項、第3 項第6 款，第166 條之2 等
    規定，及行使反詰問之一方得以陳述人先前不一致之陳述為
    彈劾證據之原則，而用以為爭執被告、證人、鑑定人陳述證
    明力之彈劾證據外，不得直接作為認定被告犯罪事實存否之
    證據。
  (三)公訴意旨就被告甲○○案件部分，提出同案被告乙○○於偵
    查中經檢察官訊問時，以證人身分具結後所為證述為證，固
    據被告甲○○之辯護人於原審以其未經被告甲○○詰問為由
    而主張無證據能力。惟按，詰問權係指訴訟上當事人有在審
    判庭輪流盤問證人，以求發現真實，辨明供述證據真偽之權
    利，其於現行刑事訴訟制度之設計，以刑事訴訟法第166 條
    以下規定之交互詰問為實踐，屬於人證調查證據程式之一環
    ；與證據能力係指符合法律所規定之證據適格，而得成為證
    明犯罪事實存在與否之證據適格，性質上並非相同。偵查中
    檢察官為蒐集被告犯罪證據，訊問證人旨在確認被告嫌疑之
    有無及內容，與審判期日透過當事人之攻防，調查證人以認
    定事實之性質及目的有別。偵查中訊問證人，法無明文必須
    傳喚被告使之得以在場；刑事訴訟法第248 條第1 項前段雖
    規定「如被告在場者，被告得親自詰問」，事實上亦難期被
    告有於偵查中行使詰問權之機會。此項未經被告詰問之被告
    以外之人於偵查中向檢察官所為之陳述，依刑事訴訟法第15
    9 條之1 第2 項之規定，原則上屬於法律規定為有證據能力
    之傳聞證據，於例外顯有不可信之情況，始否定其得為證據
    。是得為證據之被告以外之人於偵查中向檢察官所為之陳述
    ，因其陳述未經被告詰問，應認屬於未經合法調查之證據，
    非為無證據能力，而禁止證據之使用。此項詰問權之欠缺，
    非不得於審判中由被告行使以補正，而完足為經合法調查之
    證據（最高法院97年度臺上字第356 號判決參照），茲被告
    乙○○於原審審理時，既經以被告甲○○案件部分為證人，
    並依法經交互詰問調查，其先前於偵查中所為證述，復無顯
    不可信之情形，自應認為有證據能力。
  (四)又鑑定人由審判長、受命法官或檢察官就下列之人選任1 人
    或數人充之：1.就鑑定事項有特別知識經驗者。2.經政府機
    關委任有鑑定職務者；鑑定之經過及其結果，應命鑑定人以
    言詞或書面報告；法院或檢察官得囑託醫院、學校或其他相
    當之機關、團體為鑑定，或審查他人之鑑定，並準用第203
    條至第206 條之1 規定，刑事訴訟法第198 條、第206 條第
    1 項、第208 條第1 項分別定有明文。本件卷附槍彈鑑定書
    及同一鑑定機關製作之鑑定意見函，雖係被告以外之人於審
    判外之書面陳述，然其鑑定人內政部警政署刑事警察局係臺
    灣高等法院檢察署關於槍彈有無殺傷力之概括選任鑑定機關
    ，此有臺灣高等法院檢察署92年9 月9 日檢文允字第092100
    1203號函附之「臺灣高等法院檢察署檢察長概括選任鑑定機
    關表列」足參，則上開槍彈鑑定書及函文，為刑事訴訟法第
    159 條第1 項規定之例外情形，應有證據能力。
  (五)所謂被告以外之人於審判外之陳述，係指被告以外之人就其
    曾經參與或見聞等情，事後追憶並於審判外為陳述者而言。
    國家基於犯罪偵查目的，對被告或犯罪嫌疑人進行通訊監察
    ，乃係以監控與過濾受監察人通訊內容方式，蒐集對其有關
    紀錄，並將該紀錄予以查扣，作為認定犯罪與否之證據，屬
    於刑事訴訟上之強制處分。而監聽係通訊保障及監察法第13
    條第1 項所定通訊監察方法之一，司法警察機關依法定程序
    執行監聽取得之錄音，係以錄音設備之機械作用，真實保存
    當時通訊內容，如通訊一方為受監察人，司法警察在監聽中
    蒐集所得之通訊者對話，若其通話本身即係被告進行犯罪中
    構成犯罪事實之部分內容，自與所謂「審判外之陳述」無涉
    ，應不受傳聞法則規範，當然具有證據能力。司法警察依據
    監聽錄音結果予以翻譯而製作之監聽譯文，屬於文書證據，
    於被告或辯護人對其譯文之真實性發生爭執或有所懷疑時，
    法院固應依刑事訴訟法第165 條之1 第2 項規定，以適當之
    設備顯示該監聽錄音帶之聲音，以踐行調查證據之程序，俾
    確認該錄音聲音是否為通訊者本人，及其內容與監聽譯文之
    記載是否相符，或傳喚該通訊者為證據調查。倘被告或訴訟
    關係人對該通訊監察譯文之真實性並不爭執，即無勘驗辨認
    其錄音聲音之調查必要性。本案對被告所使用之0000000000
    門號行動電話，所為之通訊監察，係依通訊保障及監察法規
    定，經法官審查後核發而實施，有通訊監察書暨門號可稽，
    為合法之通訊監察。在通訊監察期間取得被告以行動電話與
    各可疑為交易對象對話之錄音，並無違法取證之瑕疵，依此
    核發之通訊監察書所監聽之錄音帶及譯文，業經被告及辯護
    人、檢察官就各該監聽譯文所示對話內容之真正均不爭執，
    監聽譯文所表彰依法律規定程序所取得之語音證物內容，具
    有證據能力。
  (六)被告以外之人於審判外之陳述，雖不符刑事訴訟法第159 條
    之1 至第159 條之4 等4 條之規定（即傳聞法則例外得為證
    據之情形），而經當事人於審判程序同意作為證據，法院審
    酌該言詞陳述或書面陳述作成時之情況，認為適當者，亦得
    為證據；當事人、代理人或辯護人於法院調查證據時，知有
    第159 條第1 項不得為證據之情形，而未於言詞辯論終結前
    聲明異議者，視為有前項之同意，刑事訴訟法第159 條之5
    定有明文。本判決後開引用之其餘證據資料，其具有傳聞證
    據性質者，縱無刑事訴訟法第159 條之1 至第159 條之4 或
    其他傳聞法則例外之情形，亦因被告、檢察官於本院同意為
    證據使用，或未據聲明異議，而經本院審酌該證據作成之情
    況，認為無違法取得之情事，亦無證明力明顯過低之情形，
    並認為適當，均得為證據。
二、認定被告等犯行所憑之證據及論斷
  (一)前揭時地上訴人即被告甲○○、乙○○（下稱被告）相約進
    行交易，先後由被告乙○○交付上開價額後，依序向被告甲○○取得上開具有殺傷力之改造手槍、子彈，旋由被告乙○○將該槍枝、子彈藏放在上址其經營之檳榔攤內之事實，除
    據被告甲○○、乙○○於警詢、偵查中自白不諱，並經被告
    乙○○於原審審理時，以證人身份具結後，證稱：「（問：
    這件被扣押的槍彈是從何處來的？），被告甲○○那邊來的
    」、「我交5 萬元給被告甲○○，是因為之前我不清楚被告
    甲○○有無在做，我是先問被告甲○○，是後來被告甲○○
    打電話告訴我說有東西可以給我」、「被告甲○○表示他有
    東西，所以我就向他拿」、「之前買槍支本身有附兩顆子彈
    ，後來過了一週多才跟他買子彈」、「總共子彈有8 顆，之
    前附兩顆，後來再買6 顆」、「一顆子彈400 元，之前那兩
    顆是免費的」、「先後共向被告甲○○買一把手槍」、「甲○○只賣我一把，沒有兩把」等語（原審卷第101 頁至第10
    4 頁）；復有通訊監聽譯文、扣案改造手槍1 把、子彈8 顆
    在卷可參。扣案手槍、子彈經內政部警政署刑事警察局鑑定
    結果：該手槍係以仿BERETTA 廠92FS型半自動手槍製造之槍
    枝（槍枝管制編號：0000000000號），換裝土造金屬槍管而
    成，擊發功能正常，可供擊發適用子彈使用，認具殺傷力；
    子彈部分則均非制式子彈，由金屬彈殼組合直徑8.9 ±0.5m
    m 金屬彈頭而成，經以射擊方式鑑定後，其中7 顆可擊發，
    均具殺傷力，另1 顆因無法擊發，認為不具殺傷力，有該局
    97年10月29日刑鑑字第0970148545號槍彈鑑定書（97年度偵
    字第6534號案卷第18頁至第20頁）、98年1 月5 日刑鑑第09
    70185401號函（原審卷第61頁）附卷可按。訊據被告甲○○
    矢口否認有販賣槍枝、子彈犯行，就其前揭收取價金並交付
    槍枝、子彈予被告乙○○之行為則辯稱：係受乙○○委託而
    代向丙○○購得，並未從中獲得任何利益云云。本院查，被
    告甲○○於警訊供稱：「丙○○向我宣稱其有制式手槍及改
    造手槍等物要脫手販賣，．．．並要我幫忙介紹下手買家，
    並要支付給我買賣之佣金」等語（警卷第2 頁、第3 頁），
    顯見被告甲○○有販賣槍彈牟利之意。且揆之常情，政府為
    維護社會治安、確保國家秩序及人民生命、財產安全，就具
    有殺傷力之槍枝、子彈，向來均嚴格立法管制、查緝，對於
    非法持有、運輸（轉交）、買賣之行為，亦均處以重刑，一
    般人為免誤觸法網，並避免與擁槍之人相交而惹禍上身尚唯
    恐不及，豈有無端為人交遞槍枝、子彈而著手參與販賣該等
    違禁物品構成要件行為之理，況被告甲○○與乙○○非親非
    故，僅因本件案發數月前因參加喜宴同桌而認識，並無深交
    等情，既經被告乙○○於原審審理時以證人身分具結後證述
    在卷，依被告2 人間親疏關係，被告甲○○前開辯稱其甘於
    無償為乙○○代購槍、彈云云，顯不足採，其販賣槍枝、子
    彈予被告乙○○，及被告乙○○因向其購買而持有槍枝、子
    彈之犯行，均堪認定。
  (二)內政部警政署刑事警察局98年6 月8 日刑鑑字第980057537
    號函復本院稱：「有關本局97年10月29日刑鑑字第09701485
    45號槍彈鑑定書內之槍彈殺傷力認定依據：(一)槍枝部份：該
    槍業經本局採以國、內外槍彈鑑定領域共同認可之「性能檢
    驗法」鑑定完畢，確認具有殺傷力無誤，考量正確、合法及
    安全等原則，已無再以「動能測試法」實際進行試射之必要
    。(二)子彈部份：經檢視子彈外觀及結構是否完整，再輔以「
    試射法」實際試射；試射時，於子彈前端置放一厚0.65mm之
    鋁板（監測板），根據本局實驗結果，貫穿厚0.65mm之鋁板
    （監測板），其彈丸發射之單位面積動能已超過20焦耳/ 平
    方公分，若試射子彈之彈（頭）丸可貫穿鋁板（監測板），
    則認具有殺傷力」等語（本院卷第60頁）。被告乙○○抗辯
    改造手槍應經過實際試射，就試射產生之射擊動能數據超過
    一定動能數據，始得認有殺傷力一節，依前開說明，自屬無
    據。
  (三)被告乙○○另辯稱其於97年9 月24日向檢察官供述：槍枝是
    向綽號「阿茂」買的，並指認甲○○照片即是販賣槍彈給他
    之人，因而查獲同案被告甲○○，而依槍砲彈藥刀械管制條
    例第18條第4 項之規定：犯本條例之罪，於偵查或審判中自
    白，並供述全部槍砲、彈藥、刀械之來源及去向，因而查獲
    或因而防止重大危害治安事件之發生者，減輕或免除其刑。
    本件被告乙○○於偵查中自白並供出其槍彈之來源，因而查
    獲同案被告甲○○，顯合於槍砲彈藥刀械管制條例第18條第
    4 項之規定，請依法減輕或免除被告之刑一節。本院查，被
    告乙○○於97年9 月24日被警查獲持有系爭改造手槍、子彈
    前，警方自97年4 月25日起迄查獲本案為止，以被告甲○○
    涉嫌槍砲彈藥刀械管制條例案件，持續向臺灣屏東地方法院
    聲請監聽被告甲○○所持用0000000000號行動電話，因而查
    獲被告2 人涉犯本案，有臺灣屏東地方法院97年聲監字第10
    8 號、97年聲監續字第78號、第98號、第114 號、第115 號
    、第136 號、第155 號通訊監察書及譯文附卷可稽（第0000
    00000 號警卷第192 頁、第193 頁、第198 頁、第199 頁、
    第202 頁至第205 頁、第210 頁、第211 頁、第214 頁、第
    215 頁），足見本件被告甲○○被警查獲並非肇因於被告乙○○之供述槍彈來源，被告乙○○此部分辯解亦非可採。
  (四)證人丙○○於原審作證時否認有販賣系爭槍彈給被告甲○○
    云云（原審卷第98頁），此乃有利於證人丙○○本人而不利
    於被告甲○○之證言，揆之常情，實難期望丙○○為真實之
    證言，其證言不足採為不利被告甲○○之認定。至於被告乙○○第一次警訊筆錄供承系爭槍彈之來源是向綽號「小寶」
    男子購得，惟被告乙○○於第二次警訊中已自承系爭槍彈來
    源是向綽號「茂仔」之被告甲○○所購買，因為怕遭報復，
    第一次警訊筆錄才未供出實情等語（第000000000 號警卷第
    14頁背面），自不能以乙○○第一次警訊筆錄之供述而採為
    有利被告甲○○之認定。又97年8 月17日18時48分及同日19
    時27分之通訊監察譯文所載內容（見前開警卷第124 頁），
    僅能證明姚志聖與甲○○暨甲○○與丙○○間有相互探詢槍
    彈或槍管之價格如何而已，並不能憑此推論被告甲○○僅係
    代乙○○向丙○○購買系爭槍彈而無營利之意圖，而採為有
    利被告甲○○之認定。
三、按可發射子彈具有殺傷力之改造手槍及其使用之子彈，均為
    槍砲彈藥刀械管制條例所列管之物，非經主管機關許可，不
    得販賣、持有，槍砲彈藥刀械管制條例第4 條第1 項第1 款
    、第2 款定有明文。核被告2 人應論罪如下：
  (一)被告甲○○前開先後以改造手槍及子彈販賣予乙○○之行為
    ，係犯違反槍砲彈藥刀械管制條例第8 條第1 項販賣可發射
    子彈具有殺傷力之改造手槍罪，及同條例第12條第1 項販賣
    子彈罪。其先後各因連同改造手槍出售之子彈2 顆及買賣而
    交付之6 顆共8 顆子彈，其中僅7 顆可供擊發並具有殺傷力
    ，依現有卷證既不能證明其因販賣而交付具殺傷力子彈之數
    目，依罪疑唯有利於被告原則，應作有利於被告之認定，即
    認其前開販賣之6 顆子彈中，僅5 顆具有殺傷力。又被告甲○○販賣改造手槍之際連同出售兩顆改造子彈，係以一行為
    而觸犯數罪名，應依刑法第55條想像競合之例，從一重之販
    賣改造手槍罪處斷。被告甲○○所犯販賣改造手槍及販賣子
    彈罪（6 顆）間，犯意各別，行為互殊，犯罪時間相距已久
    ，應成立數罪分論併罰之。
  (二)被告乙○○前開持有改造手槍及子彈之行為，係犯槍砲彈藥
    刀械管制條例第8 條第4 項持有改造手槍罪、同條例第12條
    第4 項持有子彈罪，其以一行為而觸犯二罪名，應依刑法第
    55條想像競合之例，從一重之持有改造手槍罪處斷。
四、原審認被告乙○○部分罪證明確，因而適用槍砲彈藥刀械管
    制條例第8 條第4 項、第12條第4 項（此條項漏引，特予補
    正），刑法第11條前段、第55條（此條漏引，特予補正）、
    第42條第3 項、第38條第1 項第1 款之規定，審酌被告因經
    營生意而與他人發生嫌隙乃擁槍自重之動機，其持有槍彈之
    時間不長，及審理時坦承犯行犯後態度尚佳等一切情狀，從
    寬量處有期徒刑3 年2 月，併科罰金新臺幣10萬元，並諭知
    罰金如易服勞役以新臺幣1 千元折算壹日。並說明扣案仿BE
    RETTA 廠92FS型半自動手槍製造之改造手槍（槍枝管制編號
    ：0000000000號）1 把，為依法管制之違禁物，應依刑法第
    38條第1 項第1 款規定宣告沒收。另扣案改造子彈8 顆，其
    中7 顆經鑑驗雖認為有殺傷力，然其既因鑑驗而擊發，已不
    具違禁物之性質，爰與所餘1 顆無法擊發而不具殺傷力之子
    彈均不另為沒收之諭知。經核原判決此部分認事用法均無不
    合，量刑亦甚妥適；被告乙○○上訴指摘原判決此部分不當
    ，為無理由，應予駁回。
五、原審就被告甲○○部分予以論科，固非無見；惟查，(一)被告
    係以5 萬元之代價同時販賣改造手槍1 支及改造子彈2 顆予
    被告乙○○，係一行為觸犯販賣改造手槍罪及販賣子彈罪，
    依刑法第55條想像競合犯從一重販賣改造手槍罪處斷。本件
    被告甲○○應無轉讓子彈之犯意，原判決就此另論以轉讓子
    彈罪，自有未合；(二)販賣改造子彈6 顆部分，原判決事實欄
    未予認定被告甲○○有販賣子彈「牟利」之犯意，稍有未恰
    ；(三)證人丙○○之證言，乃有利於證人本人而不利於被告甲○○之供述，揆之常情，實難期望丙○○為真實之證言，原
    判決仍憑據證人丙○○不實之證言而採為不利被告甲○○有
    罪之依據，亦有未當。被告甲○○上訴意旨否認犯罪，指摘
    原判決此部分不當，雖無理由，惟原判決此部分既有上開可
    議之處，仍屬無可維持，應予撤銷改判。審酌被告為貪圖利
    益而販賣改造手槍、子彈，危害社會治安及他人生命安全，
    惟念其並無前科，僅販售改造手槍1 支、改造子彈共8 顆，
    數量非鉅等一切情狀，分別量處如主文第二項所示之刑，及
    定其應執行之刑，並諭知罰金如易服勞役，均以新臺幣1 千
    元折算壹日。
六、公訴意旨另以：被告甲○○於97年8 月18日之前，透過不詳
    來源分次取得組合槍枝所需之槍管、滑套、槍身、底坐及彈
    匣等零件及製造槍枝所需之砂輪機、電鑽等工具，在其住處
    ，製造系爭改造手槍1 支，因認被告涉犯槍砲彈藥刀械管制
    條例第8 條第1 項製造改造手槍罪嫌。惟按犯罪事實應依證
    據認定之，無證據不得認定犯罪事實；被告或共犯之自白，
    不得作為有罪判決之唯一證據，仍應調查其他必要之證據，
    以察其是否與事實相符，刑事訴訟法第154 條第2 項、第15
    6 條第2 項分別定有明文，經查公訴意旨以前開扣案改造手
    槍為被告甲○○所製造，無非以其在警詢中曾自承該槍枝係
    分批向同一來源取得零件而組裝完成云云為其論據，然姑不
    論被告甲○○所言組裝之作為，是否已達加工創設具獨立功
    能組合物之程度，亦或僅止於一般槍枝依其設計供日常擦拭
    、保養所具備拆解、組裝功能之操作範圍；茲扣案砂輪機、
    電鑽等物，除均為一般常用之手工工具，既與被告甲○○所
    稱加工組裝該槍枝而進行之作為無關，依現有卷證，復無其
    他積極事證可資佐證被告甲○○確有公訴意旨此部分指述之
    犯行，自應認為不能證明被告犯罪，惟因公訴意旨以此部分
    與被告前開經論罪部分犯行有「與罰前行為」之裁判上一罪
    關係，爰不另為無罪之諭知，併此敘明。
據上論斷，應依刑事訴訟法第368條、第369 條第1 項前段、第
364 條、第299 條第1 項前段，槍砲彈藥刀械管制條例第8 條第
1 項、第12條第1 項，刑法第11條前段、第55條、第42條第3 項
、第51條第5 款、第7 款，判決如主文。
本案經檢察官鄭銘謙到庭執行職務。
中    華    民    國    98    年    7     月    14    日
                  刑事第五庭    審判長法  官  曾永宗
                                      法  官  任森銓
                                      法  官  王伯文
以上正本證明與原本無異。
如不服本判決應於收受本判決後10日內向本院提出上訴書狀，其
未敘述上訴理由者，並得於提起上訴後10日內向本院補提理由書
狀（均須按他造當事人之人數附繕本）「切勿逕送上級法院」。
中    華    民    國    98    年    7     月    14    日
                                      書記官  陳武悅
附錄本件判決論罪科刑法條：
槍砲彈藥刀械管制條例第8條第1項、第4項
未經許可，製造、販賣或運輸鋼筆槍、瓦斯槍、麻醉槍、獵槍、
空氣槍或第4 條第1 項第1 款所定其他可發射金屬或子彈具有殺
傷力之各式槍砲者，處無期徒刑或5 年以上有期徒刑，併科新臺
幣1 千萬元以下罰金。
未經許可，持有、寄藏或意圖販賣而陳列第1 項所列槍枝者，處
3 年以上10年以下有期徒刑，併科新臺幣700 萬元以下罰金。
槍砲彈藥刀械管制條例第12條第1項、第4項
未經許可，製造、販賣或運輸子彈者，處1 年以上7 年以下有期
徒刑，併科新台幣500 萬元以下罰金。
未經許可，持有、寄藏或意圖販賣而陳列子彈者，處5 年以下有
期徒刑，併科新台幣300 萬元以下罰金。


司法院資訊處製作；財團法人民間司法改革基金會備份。
